【裁判字號】    97,裁,1114
【裁判日期】    970214
【裁判案由】    有關規費事務
【裁判全文】
最  高  行  政  法  院  裁  定
                                     97年度裁字第01114號
上  訴  人  甲○○
被 上訴 人  屏東縣潮州地政事務所
代  表  人  乙○○
上列當事人間有關規費事務事件，上訴人對於中華民國96年5月8
日高雄高等行政法院96年度簡字第90號判決，提起上訴，本院裁
定如下：
    主  文
上訴駁回。
上訴審訴訟費用由上訴人負擔。
    理  由
一、按對於適用簡易程序之裁判提起上訴或抗告，須經最高行政
    法院之許可，且該許可以訴訟事件所涉及之法律見解具有原
    則性者為限，行政訴訟法第235條定有明文。所謂訴訟事件
    涉及之法律見解具有原則性，係指該事件所涉及之法律問題
    意義重大，而有加以闡釋之必要情形而言。
二、原審係以：上訴人前於93年5月13日檢具相關資料，申請就
    坐落屏東縣內埔鄉○○段661之1地號土地辦理因時效取得地
    上權登記，及土地複丈一案，經被上訴人以93年7月20日潮
    測駁字第000147號通知駁回，循序提起行政訴訟，原審以93
    年度訴字第640號判決駁回，提起上訴後，經本院以95年度
    裁字第1741號裁定駁回其上訴，足見被上訴人前所為駁回上
    訴人土地複丈申請一案，並無違誤，則上訴人請求被上訴人
    發還勞務支出新臺幣（下同）330元及賠償行政訴訟相關費
    用476元，於法未合等詞，為判斷基礎，因而駁回上訴人在
    原審之訴。
三、上訴意旨略以：上訴人於93年5月13日申請時效取得地上權
    登記，同時申請土地複丈，被上訴人應先審查複丈申請是否
    合法，待認定係屬合法後，始准予實施複丈，乃被上訴人未
    依地籍測量實施規則第211條第1項規定先行審查是否准予複
    丈，竟先准為複丈並通知上訴人到場後，始行審查，並認上
    訴人之申請為不合法，而未實施複丈。本件勞務支出費用，
    及上訴人支付之郵票及有關費用共計476元之損失，係被上
    訴人未適用前開規定而引起，應由被上訴人賠償。又原審不
    應適用而適用地籍測量實施規則第211條第1項之規定，應屬
    判決違背法令等語。經查上訴人無非係持業經原審摒棄不採
    之主觀法律見解，及就原審取捨證據、認定事實之職權行使
    ，指摘原判決違誤，本件核無所涉及之法律見解，具有原則
    上之重要情事，上訴人提起上訴，不合首揭規定，不應許可
    ，其上訴難謂合法，應予駁回。
四、依行政訴訟法第249條第1項前段、第104條、民事訴訟法第
    95條、第78條，裁定如主文。
中    華    民    國    97    年    2     月    14    日
                    最高行政法院第一庭
                        審判長法官  鄭  淑  貞
                              法官  鄭  忠  仁
                              法官  吳  明  鴻
                              法官  鄭  小  康
                              法官  帥  嘉  寶
以  上  正  本  證  明  與  原  本  無  異
中    華    民    國    97    年    2     月    15    日
                              書記官  阮  思  瑩


司法院資訊處製作；財團法人民間司法改革基金會備份。
